【裁判字號】    97,易,993
【裁判日期】    970708
【裁判案由】    毒品危害防制條例
【裁判全文】
臺灣板橋地方法院刑事判決               97年度易字第993號
公  訴  人  臺灣板橋地方法院檢察署檢察官
被      告  甲○○
                    國民
上列被告因違反毒品危害防制條例案件，經檢察官提起公訴（96
年度毒偵字第9833號），本院於準備程序進行中，被告就被訴事
實為有罪之陳述，經告知被告簡式審判程序之旨，並聽取當事人
之意見後，裁定進行簡式審判程序判決如下：
    主  文
甲○○施用第二級毒品，累犯，處有期徒刑柒月，扣案之甲基安
非他命參包（驗後淨重共計零點捌壹貳玖公克）沒收銷燬之。
    事  實
一、甲○○於民國91年間，因施用毒品案件，經依本院裁定送觀
    察、勒戒後，認有繼續施用毒品傾向，復經本院裁定送戒治
    處所強制戒治，於92年9 月19日停止戒治，所餘期間付保護
    管束，而於92年12月18日強制戒治期滿，並經臺灣板橋地方
    法院檢察署以93年度戒毒偵字第19號為不起訴處分確定。另
    於80年間，因違反肅清煙毒條例、麻醉藥品管理條例案件，
    經臺灣高等法院以80年度上訴字第5154號分別判處有期徒刑
    5 月、有期徒刑5 年6 月，應執行5 年11月，上訴後，經最
    高法院判決上訴駁回確定，入監服刑後，嗣於83年2 月5日
    縮短刑期假釋出監，嗣經撤銷假釋，應執行殘刑2 年11 月
    19日。復於84年間，因違反麻醉藥品管理條例案件，經臺灣
    高等法院以84年度上訴字第6243號分別判處有期徒刑6 年、
    有期徒刑9 月，應執行有期徒刑6 年6 月確定。於85年間，
    因違反麻醉藥品管理條例，經本院以85年度易字第5278號判
    處有期徒刑6 月，如易科罰金，以銀元300 元折算1 日確定
    。上開二罪於上開經撤銷假釋應執行之殘刑2 年11月19日縮
    刑期滿後接續執行，嗣於90年12月21日縮短刑期假釋出監，
    嗣經撤銷假釋入監服刑，應執行殘刑3 年6 月15日，而於96
    年1 月18日縮刑期滿執行完畢，猶不知檢束慎行。其明知甲
    基安非他命係87年5 月20日公布施行，於同年月22日生效之
    毒品危害防制條例第2 條第2 項第2 款所規定之第二級毒品
    ，不得施用及持有，竟基於施用第二級毒品甲基安非他命之
    犯意，於96年11月29日凌晨0 時30分許，在臺北縣三重市○
    ○街283 之6 號6 樓，施用第二級毒品甲基安非他命1 次。
    嗣於96年11月29日20時50分許，在臺北縣三重市○○路與忠
    孝路口為警查獲，並扣得甲基安非他命3 包（驗後淨重共計
    0.8129公克），復經警採集其尿液送驗結果，呈安非他命類
    之陽性反應，而知悉上情。
二、案經臺北縣政府警察局中和分局報告臺灣板橋地方法院檢察
    署檢察官偵查起訴。
    理  由
一、上揭事實，業據被告迭於警詢時、檢察官偵查中及本院審理
    時供承不諱，並有臺灣檢驗科技股份有限公司96年12月17日
    出具之濫用藥物尿液檢驗報告、臺北縣政府警察局中和分局
    毒品案犯罪嫌疑人姓名及代碼對照表、交通部民用航空局航
    空醫務中心96年12月11日航藥鑑字第0962144 號毒品鑑定書
    、臺灣板橋地方法院檢察署刑案資料查註紀錄表、全國施用
    毒品案件紀錄表及臺灣高等法院被告前案紀錄表各1 份附卷
    可稽。此外，復有甲基安非他命3 包（驗後淨重共計0.8129
    公克）扣案可佐，且上開扣案之甲基安非他命業經鑑定屬實
    等情，亦有上開交通部民用航空局航空醫務中心毒品鑑定書
    1 份在卷可憑。事證明確，被告之犯行堪以認定。
二、按甲基安非他命係毒品危害防制條例第2 條第2 項第2 款所
    規定之第二級毒品，不得施用及持有。核被告所為，係犯毒
    品危害防制條例第10條第2 項之施用第二級毒品罪。被告因
    施用第二級毒品安非他命而非法持有之低度行為，應為施用
    之高度行為所吸收，不另論罪。又被告曾受如事實欄所述有
    期徒刑之執行完畢，此有臺灣板橋地方法院檢察署刑案資料
    查註紀錄表、臺灣高等法院被告前案紀錄表在卷可稽，其於
    5 年以內故意再犯本件有期徒刑以上之罪，為累犯，應依刑
    法第47條第1 項規定加重其刑。爰審酌被告有上開構成累犯
    之前科，兼衡其智識程度、生活狀況，其前因施用毒品案件
    ，經依本院裁定送觀察、勒戒及強制戒治後，由檢察官為不
    起訴處分確定後，再犯本件之罪，業如前述，被告施用第二
    級毒品甲基安非他命，易戕害自己之身心，並活絡毒品違法
    交易市場，對社會造成重大危害，被告犯罪之動機、目的、
    手段、次數、所生之危害及犯罪後於本院審理時坦承犯行之
    態度等一切情狀，量處如主文所示之刑，以示懲儆。
三、扣案之甲基安非他命3 包（驗後淨重共計0.8129公克），係
    查獲之毒品，不問屬於犯人與否，應依毒品危害防制條例第
    18 條 第1 項前段規定宣告沒收銷燬之。
據上論斷，應依刑事訴訟法第273條之1第1項、第299條第1 項前
段、毒品危害防制條例第10條第2項、第18條第1項前段、刑法第
11條前段、第47條第1項，判決如主文。
本案經檢察官黃佳權到庭執行職務。
中    華    民    國    97    年    7    月     8     日
                  刑事第二庭    法  官  楊千儀
上列正本證明與原本無異。
如不服本判決，應於判決送達後10日內明上訴理由，向本院提
出上訴狀（應附繕本），上訴於臺灣高等法院。
                                書記官  林美萍
中    華    民    國    97    年    7    月     8     日
附錄本案論罪科刑法條全文
毒品危害防制條例第10條
施用第一級毒品者，處6 月以上5 年以下有期徒刑。
施用第二級毒品者，處3 年以下有期徒刑。


司法院資訊處製作；財團法人民間司法改革基金會備份。
